【裁判字號】    92,簡上,324
【裁判日期】    921224
【裁判案由】    竊盜
【裁判全文】
臺灣臺北地方法院刑事判決                        九十二年度簡上字第三二四號
    上  訴  人  台灣台北地方法院檢察署檢察官
    被      告  丙○○
右列上訴人因被告竊盜案件，不服本院九十二年度簡字第三三二六號，中華民國九十
二年九月十九日之第一審簡易判決（聲請簡易判決處刑書：臺灣臺北地方法院檢察署
九十二年度偵字第一七四七六號）提起上訴，及移請本院併案審理（臺灣臺北地方法
院檢察署九十二年度偵字第一九七一三號），本院管轄第二審之合議庭判決如左︰
    主  文
原判決撤銷。
丙○○連續竊盜，累犯，處有期徒刑陸月，如易科罰金，以參佰元折算壹日。
    事      實
一、丙○○有多次竊盜前科：
    (1)於民國〈下同〉八十四年間因竊盜案件，經臺灣士林地方法院判處有期徒刑四
      月，經臺灣高等法院判決上訴駁回確定，於八十八年五月二十一日緩刑三年期
      滿。
    (2)於八十九年間因竊盜案件，經本院判處有期徒刑五月，緩刑三年確定，嗣經撤
      銷緩刑，於九十二年二月二十七日易科罰金執行完畢。
    (3)於九十一年間因竊盜案件，經本院判處有期徒刑五月，於九十一年八月十六日
      易科罰金執行完畢。
    (4)於九十一年一月二日復因竊取被害人沈新明行動電話之行為，為上開(3)竊盜案
      件判決確定力所及，而經臺灣臺北地方法院檢察署檢察官於九十二年四月二日
      公告以九十二年度偵字第六四六０號為不起訴處分在案。
二、丙○○仍不知悔改，基於概括犯意，連續意圖為自己不法之所有，而有下列犯行
    ：
    (1)於九十二年一月七日上午九時許，在台北縣永和市○○路一三七號小可愛嬰兒
      用品店內，徒手竊取甲○○所有之行動電話一支（NOKIA廠牌，八二五○型、
      包含門號0000000000之ＳＩＭ一張。）
    (2)於九十二年四月二十一日下午三時許，在臺北市○○路十一巷二十號長寶服飾
      店內，徒手竊取丁○○所有之行動電話一支（SAMSUNG廠牌，包含門號000
      0000000之ＳＩＭ一張。）
    (3)於九十二年八月十四日下午三時十五分許，在台北市○○○路○段七十七之五
      號一樓奧黛莉內衣專賣店內，徒手竊取乙○○所有置放在櫃檯之行動電話一支
      （SAMSUNG廠牌、Ｓ三０八型、序號：0000000000000，包含門
      號0000000000之ＳＩＭ一張。）
三、嗣因乙○○自行撥打該行動電話門號，發覺藏置於丙○○之內衣內，始報警當場
    查獲；並經新聞報導後，由甲○○、丁○○報警處理。
四、案經臺北市政府警察局中山分局報告臺灣臺北地方法院檢察署檢察官聲請簡易判
    決處刑及移送併辦。
    理      由
一、右揭犯罪事實，業據被告丙○○於警詢、偵查及本院審理時坦承不諱，核與被害
    人甲○○、丁○○、乙○○所指述之失竊情節相符，亦有乙○○出具之贓物認領
    保管收據一紙、行竊現場照片、失竊手機照片等附卷足憑，均核與被告之自白相
    符。是本件事證明確，被告竊盜犯行要可認定，應依法論科。
二、核被告丙○○所為，係犯刑法第三百二十條第一項之普通竊盜罪。被告先後多次
    犯行，時間緊接，犯罪構成要件相同，顯係基於概括犯意反覆為之，為連續犯，
    應以一罪論，並依法加重其刑。檢察官原僅就被告於九十二年八月十四日下午之
    竊盜犯行（即臺灣臺北地方法院檢察署九十二年度偵字第一七四七六號），向本
    院聲請以簡易判決處刑，然按檢察官就犯罪事實一部聲請簡易判決處刑者，其效
    力及於全部，本院自應就檢察官移請本院併案審理部分（即臺灣臺北地方法院檢
    察署九十二年度偵字第一九七一三號），一併加以審理。又查被告前曾於八十九
    年間因竊盜案件，經本院判處有期徒刑五月，緩刑三年確定，嗣經撤銷緩刑，於
    九十二年二月二十七日易科罰金執行完畢，此有臺灣高等法院被告全國前案紀錄
    表在卷可憑，其於刑之執行完畢五年內再犯本件有期徒刑以上之罪，為累犯，應
    依刑法第四十七條規定加重其刑，並與前開連續竊盜罪部分遞加之。
三、本院原審以被告竊盜之事證明確，據以論科，認事用法固非無見。惟查，被告上
    開竊盜犯行，有如前所述連續犯之裁判上一罪情形，原審於判決時未及審酌於此
    ，僅就檢察官聲請部分逕以簡易判決處刑，稍有未洽。上訴意旨以原審對於未及
    審酌部分，請求撤銷原判決，為有理由，應由本院撤銷改判。爰審酌被告有多次
    竊盜前科，有卷附臺灣高等法院被告全國前案紀錄表可憑，但均為貪圖小利而徒
    手竊取行動電話，所竊得之部分財物已經返還被害人，及其犯罪後坦承犯行之態
    度等一切情狀，爰量處如主文所示之刑，並諭知易科罰金之折算標準，以資懲儆
    。
據上論斷，應依刑事訴訟法第四百五十五條之一第三項、第三百六十九條第一項前段
、第三百六十四條、第二百九十九條第一項前段，刑法第五十六條、第三百二十條第
一項、第四十七條、第四十一條第一項前段，罰金罰鍰提高標準條例第一條前段、第
二條判決如主文。
本案經檢察官蔡立文到庭執行職務
中      華        民        國    九十二    年   十二   月   二十四   日
                                  臺灣臺北地方法院刑事第三庭
                                      審判長法  官  林 勤 綱
                                            法  官  歐陽漢菁
                                            法  官  邱    琦
右正本證明與原本無異
不得上訴
                                            書記官  林 素 霜
中      華        民        國    九十二    年   十二   月   二十四   日
附錄本案所犯法條全文
中華民國刑法第三百二十條
(普通竊盜罪、竊佔罪)
意圖為自己或第三人不法之所有，而竊取他人之動產者，為竊盜罪，處五年以下有期
徒刑、拘役或五百元以下罰金。
意圖為自己或第三人不法之利益，而竊佔他人之不動產者，依前項之規定處斷。
前二項之未遂犯罰之。


司法院資訊處製作；財團法人民間司法改革基金會備份。
